臺灣高等法院刑事判決　　　　　　　　96年度上訴字第1946號
上　訴　人　臺灣板橋地方法院檢察署檢察官
上　訴　人
即　被　告　乙○○
被　　　告　丁○○
　　　　　　甲○○
上列上訴人因被告妨害自由案件，不服臺灣板橋地方法院95年度
訴字第3122號，中華民國96年3月20日第一審判決（起訴案號：
臺灣板橋地方法院檢察署95年度偵字第18813號），提起上訴，
本院判決如下：
    主  文
原判決關於甲○○部分撤銷。
甲○○部分公訴不受理。
其他上訴駁回。
    事  實
一、丁○○前因傷害案件，經臺灣板橋地方法院以九十二年度易
    字第一七九一號判決判處有期徒刑四月，並經本院以九十三
    年度上易字第一三二號判決駁回上訴確定，又因持有毒品案
    件，經臺灣板橋地方法院以九十二年度簡字第二○九八號判
    決判處有期徒刑三月確定，嗣上開二罪經裁定定其應執行刑
    為有期徒刑六月確定，於民國九十三年十一月十九日執行完
    畢。
二、丁○○因與蘇信聰間有債務糾紛，乃夥同乙○○及真實年籍
    姓名不詳之成年男子二名共同基於妨害自由之犯意聯絡，先
    由丁○○於九十四年十月三十日晚間九時許，致電蘇信聰之
    女友丙○○，向丙○○佯稱：蘇信聰在其手上，要丙○○立
    即趕往臺北縣中和市○○街三五號「青山汽車旅館」二○二
    號房等語，丙○○適因無法與蘇信聰取得聯繫，陷於錯誤，
    遂依丁○○之指示，與真實年籍姓名不詳綽號「阿偉」之友
    人一同前往上址青山汽車旅館二○二號房，惟入房後並未看
    見蘇信聰，僅看見丁○○、乙○○及另二真實年籍姓名不詳
    之成年男子，丁○○旋即以此事與「阿偉」無關，讓「阿偉
    」先行離去，繼而大聲喝令丙○○聯絡蘇信聰，丁○○、乙○○並各取出不詳型式之手槍各一支（未經扣案，不能證明
    有殺傷力），故意在丙○○面前做拉槍機、取出彈匣中子彈
    （未經扣案，不能證明有殺傷力）等動作以威嚇丙○○，致
    丙○○心生畏懼，嗣丙○○表達欲離去之意，丁○○乃向丙○○表示需找到蘇信聰始可離去，丙○○因極度驚恐不斷哭
    泣，丁○○遂向丙○○恫稱：再哭就把妳帶到山上去，讓妳
    哭不完等語，後因丙○○表示聯絡不到蘇信聰，丁○○乃要
    求丙○○與其一同前往桃園中壢地區，丙○○因見丁○○、
    乙○○均持有槍枝，且對方人數眾多，為顧及自身安全，迫
    於無奈而同意搭乘該二名真實年籍姓名不詳之成年男子所駕
    駛之自小客車一同前往，丁○○則另駕駛車號7276-EP號自
    小客車搭載不知情之甲○○，乙○○亦另駕駛車號1092-EM
    號自小客車一同前往桃園縣中壢市自立新村某處，期間，丙○○佯裝以電話聯絡蘇信聰，實際上係致電友人「阿偉」，
    「阿偉」乃在電話中表示會幫忙報警，要丙○○將丁○○等
    人帶往臺北縣中和市景安捷運站，其後丙○○即向丁○○佯
    稱已聯絡到蘇信聰，並約在景安捷運站碰面，丁○○遂指示
    乙○○駕駛車號1092-EM號自小客車搭載丙○○，丁○○則
    另駕駛車號7276-EP號自小客車搭載不知情之甲○○一同前
    往景安捷運站，共同以此非法之方法剝奪丙○○之行動自由
    。嗣於翌日凌晨二時三十分許，丁○○、乙○○等人前往景
    安捷運站時，為埋伏之員警當場查獲。
三、案經臺北縣政府警察局中和分局報請臺灣板橋地方法院檢察
    署檢察官偵查起訴。
    理  由
壹、有罪部分：
一、訊據上訴人即被告乙○○及被告丁○○均矢口否認有何妨害
    自由之犯行，被告丁○○辯稱：當天我是與蘇信聰約在青山
    汽車旅館交易安非他命，到了青山汽車旅館後，蘇信聰說他
    朋友拿毒品來了，我就拿新臺幣（下同）一萬元給蘇信聰，
    蘇信聰就先出去，我就與乙○○、丙○○、甲○○在裡面等
    ，後來蘇信聰拿一包毒品回來給我，我發現那包是粗鹽，就
    叫蘇信聰還錢，蘇信聰表示他朋友交給他時就是這樣，並說
    要去找他朋友把錢拿回來，蘇信聰就叫丙○○在青山汽車旅
    館等他，之後都是丙○○在跟蘇信聰聯絡，後來丙○○表示
    蘇信聰約我到景安捷運站，我就與乙○○、丙○○一起到景
    安捷運站，我並沒有不讓丙○○離去，也沒有持槍恐嚇丙○○云云。被告乙○○則辯稱：當天我打電話問丁○○辦貸款
    的資料準備好了沒有，丁○○叫我到青山汽車旅館，到了旅
    館以後，丁○○說等一下有人要還他錢，叫我等一下，之後
    丁○○就跟丙○○在處理，後來我就跟丁○○到桃園中壢拿
    資料，拿到資料後，我說要回臺北，剛好丙○○說她也要回
    臺北，丁○○就叫我開車載丙○○回去，在車上，丙○○都
    可以自由活動、開窗戶抽煙，我還有下車去買飲料等，並沒
    有限制丙○○的行動自由云云。
二、經查：
  (一)上揭犯罪事實，業經證人即被害人丙○○於原審審理中具結
    證稱：當日晚上丁○○打電話給我，說我男朋友蘇信聰欠他
    們錢，並說我男朋友人在他們手上，叫我拿錢去，他們才會
    放我男朋友，他當時沒有說要拿多少錢，我有跟他說我身上
    沒有多少錢，他說沒有關係，叫我人先過去青山汽車旅館，
    當日我男朋友是去南部，我聯絡不到我男朋友，所以我才會
    相信丁○○說的；我進去房間後發現裡面有三、四個人，都
    是男生，有一個就是在庭的被告乙○○，另一個是丁○○，
    另外二個人我不認識，沒有看到我男朋友，因為他們說不關
    「阿偉」的事，就叫「阿偉」先離開，丁○○就叫我打電話
    給我男朋友，我有當著他們的面有打電話給我男朋友，但是
    手機都不通，我只好打電話給我男朋友的朋友「阿偉」，跟
    「阿偉」說他們有拿槍出來嚇我，「阿偉」在電話中就說他
    要報警，我就說「好啊」，我就跟他們說我找不到我男朋友
    ，他們說要找到我男朋友才要放我回去，後來他們就帶我離
    開汽車旅館，他們說叫我配合一點，說找到我男朋友就會放
    我走，所以我才自願和他們走，他們把我帶到桃園去，到了
    桃園之後，「阿偉」打電話來，叫我騙他們說我男朋友已經
    出現願意出來和他們談，約他們到中和景安捷運站，「阿偉
    」說他已經報警了，之後警察也有打電話給我叫我不要害怕
    ，所以我就騙他們到景安捷運站，到了景安捷運站，警察已
    經在那邊等了；在青山汽車旅館時我有說我要回去，但他們
    不讓我回去，因為他們人很多，他們說什麼，我也只能乖乖
    做，丁○○確實有恐嚇我說不能哭，再哭，就要把我帶到山
    上，讓我哭不完等語；去桃園是為了等我男朋友出現，因為
    他們人很多，我會怕，所以才自願跟他們上車，去桃園途中
    ，我坐在駕駛座的旁邊，車上有二個男的，我都不認識，一
    個開車，一個坐在我後面，丁○○是坐在前面的那部車，我
    不知道乙○○坐在哪部車，但是乙○○沒有在我坐的那部車
    ，我要回來中和景安捷運站的時候，是坐乙○○開的車，車
    上只有我和乙○○兩個人而已，丁○○是開另一部車載一個
    女的，當時開車載我去桃園的那二個男的，不知道到那裡去
    了；我在桃園下車時有看到一個女的，就是甲○○，我只有
    在桃園上、下車及在景安捷運站時看到她，在青山汽車旅館
    時並沒有看到她，在過程中她都沒有說什麼；我在他們的視
    線內都可以自由活動，但我要走丁○○不讓我走，所以才要
    騙他們去景安捷運站，在汽車旅館時，乙○○有跟丁○○說
    讓我走，但是丁○○說不行，而且叫我配合一點，其他人就
    沒有再講話了；在汽車旅館裡面，丁○○、乙○○都有拿槍
    恐嚇我，丁○○有在我面前做槍枝上膛的動作，目的應該是
    要嚇我等語綦詳（見原審九十六年一月二十三日審判筆錄第
    三至十頁），足見證人丙○○在受騙前往青山汽車旅館二○
    二號房後，即遭被告丁○○、乙○○以言詞或動作恫嚇其不
    得離去，而拘束其行動自由，而以證人丙○○係年約二十餘
    歲之弱女子，被告丁○○方面則有多達四名之青壯男子在場
    ，證人丙○○無論係在人數或體力上均無法與之匹敵，被告
    丁○○既已清楚表達在找到蘇信聰前禁止證人丙○○離去之
    意，進而取槍做出拉槍機等威嚇之動作，若證人丙○○不聽
    從被告丁○○之指示，證人丙○○之生命、身體顯有遭受不
    測之風險，在此情形下，證人丙○○如何能不聽從被告丁○○之指示行事，故所謂證人丙○○在青山汽車旅館係「自願
    」坐上汽車與被告丁○○一同前往桃園，不過係證人丙○○
    在意思自由受壓制下所為之非自願性決定，當不得稱證人丙○○此時之行動自由未受拘束，且證人丙○○在被告丁○○
    、乙○○之視線範圍內雖可自由活動，惟並不得脫離被告丁○○、乙○○之視線而自由離去，是證人丙○○可在房內或
    車上自由抽煙、活動，不過係其在行動自由已受拘束下仍享
    有部分之活動自由而已，當亦不得以此即謂證人丙○○之行
    動自由未受拘束，因之，證人丙○○自進入青山汽車旅館二
    ○二號房起至抵達景安捷運站為警救出前，其行動自由均係
    受到被告丁○○、乙○○之拘束一節，應堪認定。
  (二)又被告丁○○雖以前開情詞置辯，惟依被告丁○○所述，其
    係因毒品交易而與蘇信聰發生糾紛，此等糾紛顯與證人丙○○無涉，證人丙○○實無代蘇信聰留在青山汽車旅館，並隨
    同被告丁○○等人前往桃園後再返回景安捷運站之必要，是
    被告丁○○所辯顯與常情有違；另被告乙○○雖亦以前開情
    詞置辯，惟依被告乙○○所述，其當日既係經以電話與被告
    丁○○聯絡後，始前往青山汽車旅館欲向被告丁○○拿取辦
    理貸款之資料，衡情，被告乙○○在電話中當會先向被告丁○○說明其目的，並向被告丁○○確認是否已備妥相關資料
    為是，豈有在到達青山汽車旅館後，始知被告丁○○並未攜
    帶資料之理，且被告丁○○前於警詢中供稱：乙○○與我原
    在桃園一起談事情，接獲「阿燦」電話後，我便邀他一起北
    上，共同處理我與蘇信聰之間的債務等語（見偵查卷第八、
    九頁），被告丁○○於偵查中亦未曾提及被告乙○○係要來
    拿辦理貸款之資料等情節，益徵被告乙○○供詞之可疑，輔
    以被告丁○○、乙○○均係在景安捷運站為埋伏之員警查獲
    ，可見被告丁○○亦有與被告乙○○一同前往景安捷運站，
    衡情，被告乙○○既已在桃園取得所需之資料，其與證人丙○○又素不相識，被告丁○○在前往景安捷運站時，車上並
    僅有搭載甲○○一人，倘被告乙○○未涉入本案，被告乙○○實無在桃園特意搭載證人丙○○前往景安捷運站之必要，
    再參酌證人丙○○所述，自其進入青山汽車旅館二○二號房
    起，被告乙○○即在房內，並曾向被告丁○○表示讓其離開
    ，經被告丁○○表示反對後，被告乙○○即未再表示其他意
    見，顯見被告乙○○對被告丁○○係欲以拘束證人丙○○行
    動自由之方式迫使蘇信聰出面處理相關債務一節有所認識，
    被告乙○○明知上情，竟猶持槍恫嚇證人丙○○，並一路跟
    隨被告丁○○前往桃園，再依被告丁○○之指示，自桃園搭
    載證人丙○○前往景安捷運站以待蘇信聰出面，堪認被告乙○○與被告丁○○間就拘束證人丙○○行動自由之犯行間有
    犯意聯絡及行為分擔無疑。被告丁○○、乙○○所辯，均無
    可採。事證明確，被告丁○○、乙○○犯行，均堪認定。
三、查被告等人行為後，刑法業於九十四年二月二日修正公布，
    並自九十五年七月一日起施行，修正第二條、第三十三條、
    第四十一條、第四十七條等規定。按行為後法律有變更者，
    適用行為時之法律，但行為後之法律有利於行為人者，適用
    最有利於行為人之法律，修正後刑法第二條第一項定有明文
    。此條規定係規範行為後法律變更所生新舊法律比較適用之
    準據法，本身尚無新舊法比較之問題，於新法施行後，應一
    律適用修正後刑法第二條第一項之規定，為「從舊從輕」之
    比較，先予敘明。再按本次法律變更，比較時應就罪刑有關
    之共犯、未遂犯、想像競合犯、牽連犯、連續犯、結合犯，
    以及累犯加重、自首減輕暨其他法定加減原因（如身分加減
    ）與加減例等一切情形，綜其全部罪刑之結果而為比較（最
    高法院九十五年五月二十三日九十五年度第八次刑庭會議決
    議參照）。經查：
  (一)刑法第三十三條第五款由「罰金：一元以上。」修正為「罰
    金：新臺幣一千元以上，以百元計算之。」，經比較新舊法
    結果，以被告行為時之舊法較為有利於被告。
  (二)修正後刑法第四十七條第一項規定「受徒刑之執行完畢，或
    一部之執行而赦免後，五年以內故意再犯有期徒刑以上之罪
    者，為累犯，加重本刑至二分之一。」，與修正前刑法第四
    十七條規定「受有期徒刑之執行完畢，或受無期徒刑或有期
    徒刑一部之執行而赦免後，五年以內再犯有期徒刑以上之罪
    者，為累犯，加重本刑至二分之一。」不同，而依被告丁○○之前科紀錄，無論依修正前後刑法第四十七條之規定均構
    成累犯，是修正後之規定並無較有利於被告之情形。
  (三)刑法第四十一條第一項前段關於易科罰金之規定，新法修正
    為「犯最重本刑為五年以下有期徒刑以下之刑之罪，而受六
    個月以下有期徒刑或拘役之宣告者，得以新臺幣一千元、二
    千元或三千元折算一日，易科罰金」，惟依被告行為時之刑
    罰法律，即舊法第四十一條第一項前段：「犯最重本刑為五
    年以下有期徒刑以下之刑之罪，而受六個月以下有期徒刑或
    拘役之宣告，因身體、教育、職業、家庭之關係或其他正當
    事由，執行顯有困難者，得以一元以上三元以下折算一日，
    易科罰金」及罰金罰鍰提高標準條例第二條關於「依刑法第
    四十一條易科罰金者，均就其原定數額提高為一百倍折算一
    日；法律所定罰金數額未依本條例提高倍數，或其處罰法條
    無罰金刑之規定者，亦同」等規定，易科罰金之折算標準最
    高為銀元三百元，最低為銀元一百元，換算為新臺幣後，最
    高額為新臺幣九百元，最低額為新臺幣三百元。比較修正前
    、後關於易科罰金折算標準之刑罰法律，適用修正前刑法第
    四十一條第一項前段及罰金罰鍰提高標準條例第二條規定，
    對被告較為有利。
  (四)綜上法律修正前、後之比較，揆諸前揭說明及修正後刑法第
    二條第一項之「從舊從輕」原則，適用修正前之相關刑罰法
    律，對被告較為有利，自應一體適用修正前刑法之相關規定
    。
四、核被告丁○○、乙○○所為，均係犯刑法第三百零二條之以
    非法方法剝奪他人行動自由罪。又刑法第三百零二條之妨害
    自由罪，原包括私禁及以其他非法方法剝奪人之行動自由而
    言，所謂非法方法，當包括強暴脅迫等情事在內，是被告丁○○在妨害自由行為繼續中，嚇稱：再哭就把妳帶到山上去
    ，讓妳哭不完等語，自屬包含於妨害告訴人丙○○行動自由
    之同一意念之中，縱其所為合於刑法第三百零五條恐嚇危害
    安全之情形，仍應視為剝奪行動自由之部分行為（最高法院
    七十四年台上字第三四○四號判例意旨參照），不另論罪。
    又被告丁○○、乙○○與真實年籍姓名不詳之成年男子二人
    就上開以非法方法剝奪他人行動自由之犯行間，有犯意之聯
    絡及行為之分擔，皆為共同正犯。又被告丁○○前因傷害案
    件，經臺灣板橋地方法院以九十二年度易字第一七九一號判
    決判處有期徒刑四月，並經本院以九十三年度上易字第一三
    二號判決駁回上訴確定，又因持有毒品案件，經臺灣板橋地
    方院以九十二年度簡字第二○九八號判決判處有期徒刑三月
    確定，嗣上開二罪經裁定定其應執行刑為有期徒刑六月確定
    ，於九十三年十一月十九日執行完畢等情，此有本院被告前
    案紀錄表一份在卷可憑，其受有期徒刑之執行完畢後，五年
    以內再犯本件有期徒刑以上之罪，為累犯，應依修正前刑法
    第四十七條之規定加重其刑。
五、原審以被告丁○○、乙○○罪證明確，而適用刑法第二條第
    一項前段、第三百零二條、修正前第二十八條、第四十一條
    第一項前段、第四十七條，刑法施行法第一條之一，修正前
    罰金罰鍰提高標準條例第二條，並審酌被告丁○○、乙○○
    因被告丁○○與告訴人男友蘇信聰間之糾紛，為迫使蘇信聰
    出面處理，即以非法方法剝奪告訴人丙○○之自由，藐視公
    共規範，欠缺守法觀念，兼衡渠等犯罪之動機、目的、手段
    ，犯後均否認犯行之態度等一切情狀，分別量處被告丁○○
    有期徒刑六月、被告乙○○有期徒刑五月，並均諭知易科罰
    金之折算標準。復說明被告丁○○、乙○○用以恫嚇告訴人
    丙○○手槍二支，不能證明為被告丁○○、乙○○或共犯所
    有，且未經扣案，亦不能證明有殺傷力，非屬違禁物，自無
    庸併予宣告沒收；另扣案之模型手槍一把、道具子彈二顆、
    玩具手槍一把，均非被告丁○○、乙○○用以恫嚇告訴人丙○○之槍枝，業經證人丙○○於原審審理中證述明確，自亦
    無庸併予宣告沒收。
六、經核原判決上開認事用法，洵無違誤，量刑亦屬妥適。檢察
    官上訴意旨以依被告丁○○及被害人丙○○之供稱，足證甲○○與被告丁○○、乙○○確有犯意聯絡等語。惟查：本件
    被告甲○○於原審判決後，檢察官提起上訴前，業於九十六
    年二月二十五日死亡，關此部分應諭知不受理判決（詳如後
    述）。又證人丙○○於原審審理中具結證稱：我在桃園下車
    時有看到一個女的，就是甲○○，我只有在桃園上、下車及
    在景安捷運站時看到她，在青山汽車旅館時並沒有看到她，
    在過程中她都沒有說什麼；到桃園時，乙○○、甲○○都有
    一起進到屋子裡，我有看到丁○○在吸安非他命，沒有注意
    到甲○○在做什麼，甲○○一直跟在丁○○旁邊，都沒有說
    什麼話，甲○○好像是丁○○的女朋友等語（見原審九十六
    年一月二十三日審判筆錄第三至十頁），核與共同被告甲○○辯稱其係在青山汽車旅館二○一號房內，而未曾出現於青
    山汽車旅館二○二號房一節相符，足見證人丙○○因受被告
    丁○○詐騙而前往青山汽車旅館二○二號房，並在房內遭被
    告丁○○、乙○○二人持槍恐嚇時，被告甲○○並未在場目
    睹，且以共同被告甲○○與被告丁○○係男女朋友，共同被
    告甲○○僅係單純陪同被告丁○○前往青山汽車旅館再轉往
    桃園地區後前往景安捷運站，並非不可能；輔以證人丙○○
    所述，共同被告甲○○在其遭妨害自由之過程中，均未對其
    有任何妨害自由之意思表示或動作，自難僅以共同被告甲○○當時在場，即推論被告丁○○、乙○○與共同被告甲○○
    間必有犯意之聯絡及行為之分擔，檢察官上訴仍認被告丁○○、乙○○與共同被告甲○○間有犯意聯絡，自無可採。另
    被告乙○○上訴未具理由，空言指摘原判決不當，亦無理由
    ，上訴均應予駁回。
七、被告乙○○經合法傳喚，無正當之理由不到庭，爰不待其陳
    述，逕行判決之。
貳、公訴不受理部分：
一、公訴意旨略以：被告丁○○（另判決有罪）因與蘇信聰有債
    務糾紛，竟與被告乙○○（另判決有罪）、甲○○共同基於
    妨害自由之犯意聯絡，由被告丁○○於九十四年十月三十日
    晚間九時許，打電話向蘇信聰之女友丙○○佯稱蘇信聰在其
    手上，要丙○○立即到臺北縣中和市○○街三五號「青山汽
    車旅館二○二號」房，丙○○隨即前往該處時並未見到蘇信
    聰，只見被告丁○○、乙○○、甲○○及四、五名不詳姓名
    年籍之成年男子，被告乙○○並從身上取出一把不具殺傷力
    之模型手槍在丙○○面前做拉槍機、取出彈夾中的子彈等動
    作，以此非法方法威嚇丙○○，致丙○○心生畏懼，此時丙○○欲離開上址，被告丁○○、乙○○、甲○○等人即限制
    丙○○之行動自由，阻止丙○○離去。嗣後被告丁○○、乙○○、甲○○等人強押丙○○坐上由被告乙○○所駕駛車牌
    號碼1092–EM自用小客車，而被告丁○○則另駕駛車牌號碼
    7276–EP自用小客車搭載被告甲○○，一同前往桃園某處，
    並要丙○○聯絡蘇信聰，丙○○乃趁機打電話給友人並暗示
    向警方報案，其會前往臺北縣中和市景安捷運站，丙○○並
    向被告丁○○佯稱已與蘇信聰約在臺北縣中和市景安捷運站
    ，嗣於九十四年十月三十一日凌晨二時三十分許，被告丁○○等人前往景安捷運站時，為據報前往處理之員警當場查獲
    ，並分別自上開二輛小客車內，扣得被告丁○○所有之模型
    手槍一把、道具子彈二顆、被告乙○○所有之玩具手槍一把
    等物品，因認被告甲○○亦涉有刑法第三百零二條之以非法
    方法剝奪他人行動自由罪嫌。
二、按被告死亡者，應諭知不受理之判決，並得不經言詞辯論逕
    行判決，刑事訴訟法第三百零三條第五款、第三百零七條分
    別定有明文。此一規定，依同法第三百六十四條規定，於第
    二審之審判準用之。
三、查被告甲○○於原審判決後，檢察官提起上訴前，業於九十
    六年二月二十五日死亡，有個人基本資料查詢結果及桃園縣
    中壢市戶政事務所函所附甲○○戶籍謄本在卷可稽（參本院
    卷）。原審遽為被告甲○○無罪之諭知，而未及審酌甲○○
    死亡之事實，自有未洽，揆諸前揭法規，自應由本院將原判
    決關於甲○○部分撤銷，另行諭知不受理之判決，並不經言
    詞辯論為之。
據上論斷，應依刑事訴訟法第369條第1項前段、第368條、第371
條、第364條、第303條第5款、第307條，判決如主文。
本案經檢察官黃全祿到庭執行職務。
中　　華　　民　　國　　96　　年　　6 　　月　　29　　日
　　　　　　　　　刑事第五庭審判長法　官  吳　敦
  　　　　　　　　　　　　　　　　法  官  陳祐治
        　　　　　　　　　　　　　法  官  吳啟民
以上正本證明與原本無異。
如不服本判決，應於收受送達後十日內向本院提出上訴書狀，其
未敘述上訴之理由者並得於提起上訴後十日內向本院補提理由書
（均須按他造當事人之人數附繕本）。
                                  書記官  江采廷
中　　華　　民　　國　　96　　年　　6 　　月　　29　　日
附錄：本案論罪科刑法條全文
中華民國刑法第302條
私行拘禁或以其他非法方法，剝奪人之行動自由者，處5 年以下
有期徒刑、拘役或3 百元以下罰金。
因而致人於死者，處無期徒刑或7 年以上有期徒刑，致重傷者，
處3 年以上十年以下有期徒刑。
第 1 項之未遂犯罰之。
